【裁判字號】    98,上易,842
【裁判日期】    990114
【裁判案由】    妨害自由
【裁判全文】
臺灣高等法院高雄分院刑事判決         98年度上易字第842號
上  訴  人
即  被  告  甲○○
上列上訴人因妨害自由案件，不服臺灣高雄地方法院98年度易字
第761 號中華民國98年9 月21日第一審判決（起訴案號：臺灣高
雄地方法院檢察署98年度偵字第11654 號），提起上訴，本院判
決如下：
     主  文
上訴駁回。
     事  實
一、甲○○與Ｂ女（警詢代號0000-0000 號，真實姓名、年籍詳
    卷）經網路交友認識後，甲○○遂邀約Ｂ女於92年5 月9 日
    下午7 時許在高雄縣某科技大學門口相會，2 人依約見面後
    ，甲○○即駕駛ＹＵ-8377 號自小客車載Ｂ女駛往高雄縣燕
    巢鄉郊外，途經高雄縣燕巢鄉阿公店水庫，甲○○竟起意在
    車上對Ｂ女強制性交（另案由臺灣高等法院台南分院審理中
    ）。隨後，甲○○復另行起意，利用Ｂ女猶驚恐不能抗拒之
    際，在車上使用拍立得照相機拍攝Ｂ女裸照3 張，而以強暴
    使人行無義務之事。嗣經Ｂ女報警而查獲上情。
二、案經高雄縣政府警察局岡山分局報告高雄地方法院檢察署檢
    察官偵查起訴。
     理  由
一、證據能力之說明：證人即被害人Ｂ女於臺灣台南地方法院被
    告妨害性自主案件審理中具結後所為陳述，係屬被告以外之
    人於審判外向法官所為之陳述，因其陳述係在法官面前為之
    ，故不問係其他刑事案件之準備程序、審判期日或民事事件
    或其他訴訟程序之陳述，均係在任意陳述之信用性已受確定
    保障之情況下所為，因此依刑事訴訟法第159 條之1 第1 項
    規定得為證據。又證人即被害人Ｂ女於臺灣台南地方法院被
    告妨害性自主案件審理中所為之陳述，已經被告、辯護人詰
    問，亦經本院於審理中提示被告，即屬於經合法調查之證據
    。
二、訊據上訴人即被告甲○○（下稱被告）否認有強制犯行，辯
    稱其並未強行拍攝Ｂ女之裸照等語。
三、經查：
    (一)上開事實，業據證人即被害人Ｂ女於臺灣台南地方法院被
      告妨害性自主案件審理中結證明確（見臺灣台南地方法院
      93年度訴字第597 號卷第47頁反面－第48頁、第50頁反面
      －第51頁）；參以被告與Ｂ女經由網路交友認識後，於92
      年5 月9 日第1 次相約見面，2 人於此期間內並未發生任
      何爭執、嫌隙，此已經被告於本院陳明（見本院卷第42－
      44頁），是被告倘未對Ｂ女強制性交及強拍裸照，Ｂ女豈
      有不顧名節而誣指被告強制性交及強拍裸照之理由？況倘
      如被告所辯Ｂ女係自願與其性交，則被告與Ｂ女該時應屬
      互有好感，而被告與Ｂ女其後復未發生嫌隙，業經被告在
      本院陳述已明（見本院卷第43－44頁），衡情，Ｂ女亦無
      憑空誣指被告強制性交及強拍裸照之動機及可能；又被告
      始終未爭執其車上有拍立得照相機一節；觀諸上開各情，
      足見證人Ｂ女之證述尚非虛構不實。
    (二)至於Ｂ女之裸照固未經扣案，然證人Ｂ女於臺灣台南地方
      法院被告妨害性自主案件審理中已結證稱其遭被告強拍3
      張裸照後，有以計誘使被告交還裸照2 張，但因覺羞恥已
      將之銷燬等語（見臺灣台南地方法院93年度訴字第597 號
      卷第51頁），尚不違常情；而被告雖未經查扣持有Ｂ女之
      裸照，或遭被告事後毀棄、藏匿，自不得以未經查扣Ｂ女
      裸照，即謂被告無對Ｂ女強拍裸照之行為。被告所辯未強
      行拍攝Ｂ女之裸照等語，乃無可採。
    綜上所述，被告強行拍攝Ｂ女裸照，而以強暴使Ｂ女行無義
    務之事，事證明確，犯行以認定。
四、核被告所為，係犯刑法第304 條第1 項之強制罪。原審認被
    告罪證明確，因而適用刑法刑法第304 條第1 項之規定，並
    審酌被告案發時係某技術學院學生，本應潔身自愛，竟利用
    網路交友認識Ｂ女，再藉見面機會強拍Ｂ女裸照，造成Ｂ女
    難以抹滅之恐懼，嚴重危害社會治安、淳樸善良之民風及婦
    女人身安全，惡性非輕，且行為後亦未設法謀求被害人諒解
    等一切情狀，量處宣告刑有期徒刑1 年2 月，並說明被告犯
    罪時間在中華民國96年4 月24日以前，合於中華民國九十六
    年罪犯減刑條例第2 條第1 項第3 款之規定，應減其宣告刑
    2 分之1 為有期徒刑7 月；另敘明被告強拍Ｂ女裸照3 張係
    犯罪所得之物，其中1 張尚由被告持有中，復無證據可佐已
    經滅失，乃依刑法第38條第1 項第2 款宣告沒收，至其餘2
    張業經Ｂ女毀棄，已如前述，故不宣告沒收。其認事用法，
    核無不合，量刑亦屬允當。被告上訴意旨否認犯罪，指摘原
    判決不當，為無理由，應予駁回。
據上論斷，應依刑事訴訟法第368條，判決如主文。
本案經檢察官李門騫到庭執行職務。
中    華    民    國    99    年    1     月    14    日
                  刑事第八庭    審判長法  官    洪兆隆
                                      法  官    張盛喜
                                      法  官    郭玫利
以上正本證明與原本無異。
不得上訴。
中    華    民    國    99    年    1     月    14    日
                                      書記官    梁美姿
附錄本判決論罪科刑法條
中華民國刑法第304條第1項：
以強暴、脅迫使人行無義務之事或妨害人行使權利者，處3 年以
下有期徒刑、拘役或3 百元以下罰金。

司法院資訊處製作；財團法人民間司法改革基金會備份。
